# ° 棬

提问人：cjzhangyong 时间：2019-03-05 19:00:03
abc100%200c50bеa150b50ccca50:д 50 : 50 bc

回答人：chenyiwei
可以这样理解，后续随着股权转让一并将这部分权益性投资转给 A。

回答人：chenyiwei
可以这样理解，后续随着股权转让一并将这部分权益性投资转给 A。